

# **CONTACTO**

- +34 662 61 90 32
- 😭 gabaiz88@gmail.com
- ☐ Mi Portfolio
- Valencia CP 46024

# **HABILIDADES**

- Java
- JavaScript
- HTML5
- CSS3
- React JS
- Git
- GitHub
- SQL
- C#
- Canva
- Capacidad de análisis
- Liderazgo
- Escucha activa
- Creatividad
- Trabajo en equipo
- Resolución de problemas
- Flexibilidad
- Planificación
- Iniciativa

# **Gabriel** Aizman

Analista Programador Desarrollador Frontend React

# SOBRE MÍ ----

Soy un entusiasta de la programación Full Stack. Los últimos 2 años de mi vida incrementé mis conocimientos tanto en Back End (Java), como en Front End (JavaScript y React.js). Por mas de 14 años trabajé como empleado del sector bancario, lo que me permitió desarrollar un pensamiento lógico - analítico, fuertes habilidades para la resolución de problemas y el liderazgo en base a la comunicación verbal y escrita. Actualmente, busco mi primera experiencia laboral en una empresa de vanguardia, que me permita poder aportar mis conocimientos en el desarrollo de aplicaciones.

# EDUCACIÓN ——————

# FORMACIÓN ACADÉMICA

# Tecnicatura Superior en análisis de sistemas

Instituto Ort Argentina Mar 2021- Presente - 14 Materias de 24 aprobadas

# **Analista Programador**

Instituto Ort Argentina Mar 2021 - Dic 2022

# FORMACIÓN COMPLEMENTARIA

#### Carrera de Desarrollo Frontend React

Coderhouse

Ago 2022 - Dic 2022

# **Software Testing**

Udemy

Nov 2022 - Dic 2022

# **EXPERIENCIA LABORAL**

Jefe de caja / Tesorero

2020 - 2022

# Banco Credicoop Coop. Ltdo.

- Asesorar a la gerencia en los aspectos de dinero disponible, y de la planificación a corto y largo plazo.
- Mantener un sistema eficiente de políticas y procedimientos que impongan un adecuado nivel de control sobre las actividades de tesorería.
- Mantener una comunicación sólida con los clientes y otros proveedores de servicios.
- Supervisar y mejorar el desarrollo de mi equipo y realizar evaluaciones de desempeño.
- Servir como el contacto principal con la sede central con respecto a las necesidades diarias de tesorería.
- Liderar en la identificación de riesgos, desarrollando estrategias complejas de mitigación.
- Desarrollar y hacer cumplir fuertes controles internos y políticas de gestión financiera.
- Excelente servicio al cliente y habilidad para resolver problemas.
- Fuerte compromiso con el cumplimiento del código de ética y con el trabajo transparente y honesto (Secreto Bancario).
- Habilidades de liderazgo bien desarrolladas y un enfoque dinámico para la gestión de equipos.

# **IDIOMAS**

Castellano: Nativo

Ingles: B2 / Intermedio

# **Gabriel** Aizman

# **EXPERIENCIA LABORAL**

Cajero 2014 - 2020

#### **Banco Credicoop Coop. Ltdo**

- Ingresar las transacciones al sistema en tiempo y forma, cumpliendo con los circuitos establecidos.
- Fuertes habilidades matemáticas.
- Venta de una amplia gama de productos de seguros.
- Flexibilidad, dispuesto a asumir una variedad de tareas para el funcionamiento efectivo de la sucursal.
- Reemplazo del tesorero para determinadas tareas en su ausencia.
- Cambio de divisas.
- Control de caja.
- Reconocimiento de billetes falsos.

# Analista de Riesgo Crediticio

2012 - 2014

# Metrópolis Compañía Financiera

- Ejecución de informes crediticios de varias empresas.
- Análisis del riesgo asociado a las solicitudes de crédito de los diferentes clientes.
- Atención al cliente y resolución de problemas.

# Tesorero - Responsable de Sucursal

2010 - 2012

#### Metrópolis Compañía Financiera

- Garantizar que haya suficientes fondos disponibles para el trabajo diario.
- Mantener una comunicación sólida con los clientes y empleados.
- Supervisar y mejorar el desarrollo de mi equipo y realizar evaluaciones de desempeño.
- Supervisar las actividades diarias de colocación de efectivo, incluida la gestión diaria de liquidez disponible.
- Servir como el contacto principal con la sede central con respecto a las necesidades diarias de tesorería.
- Desarrollar y hacer cumplir los controles internos.
- Excelente servicio al cliente y habilidad para resolver problemas.

Cajero 2008 - 2010

#### Metrópolis Compañía Financiera

- Cambio de divisas
- Control de caja
- Envío de dinero al exterior
- Atención al cliente
- Reconocimiento de billetes falsos

# **PROYECTOS PERSONALES**

## **NiMiGames**

## Link al proyecto

Resumen del proyecto: Desarrollar el Frontend de una tienda online con carrito de compras, utilizando los componentes de React y Firebase como servidor en la nube.

## **Color Pastel**

# Link al Proyecto

Resumen del proyecto: Crear una página web interactiva en JavaScript. Utilizar AJAX y JSON para obtener datos y diversas herramientas de JS como librerías, promises, async y frameworks.

## Reserva de Espectaculos

# Link al proyecto

Resumen del proyecto: Desarrollar un sistema, que permita la administración general del cine (de cara a los empleados), como así también, permitir a los clientes, realizar reserva de las funciones ofrecidas. Se utilizó ASP.NET MVC Core. C#.